【裁判字號】    90,訴,716
【裁判日期】    901017
【裁判案由】    毒品危害防制條例
【裁判全文】
臺灣臺南地方法院刑事判決
    公  訴  人  臺灣台南地方法院檢察署檢察官
    被      告  丙○○
    選任辯護人  許文輝律師
右列被告因毒品危害防制條例案件，經檢察官提起公訴（八十九年度偵字第一二四一
一號），本院判決如左：
    主  文
丙○○連續販賣第二級毒品，累犯，處有期徒刑拾年。
扣案之安非他命壹小包（毛重壹點柒公克）沒收銷燬之。
販賣毒品所得財物新台幣捌仟元沒收之，如全部或一部不能沒收時，以其財產抵償之
。
    事  實
一、丙○○曾犯麻醉藥品管理條例罪，經法院判處有期徒刑四月，於民國（下同）八
    十六年四月一日執行完畢，惟仍不知悔改，竟基於概括犯意，先於八十九年六月
    底某日，在台南市○○街二二五巷五號八樓之十二居所，以新台幣（下同）六千
    元之價金，販賣第二級毒品安非他命一包予乙○○，又於八十九年八月九日上午
    ，在上址以二千元之價金販賣安非他命一包予甲○○，合計販得八千元。嗣經警
    方於八十九年八月十五日十六時二十分許，在台南市○○街三四九號太子飯店一
    樓六一六室查獲甲○○施用毒品，始獲悉上情，並於八十九年八月十八日，在上
    址搜出安非他命一小包（毛重一‧七公克）、吸食器一組及吸管四支。
二、案經台南市警察局第四分局報請臺灣台南地方法院檢察署檢察官偵查起訴。
    理  由
一、訊據被告丙○○否認有販賣安非他命之犯行，辯稱：其係與甲○○、乙○○合資
    一起購買安非他命，一共購買二次，大約在八十九年七月底、八月初，第一次每
    人出二千元，第二次每人出四千元，乙○○、甲○○於警訊時，或許受警方言語
    之引誘，為自身利益而作出不利其之證詞，且並無其他物證證明其有販賣安非他
    命之行為等語。
二、經查：
（一）於警訊時，證人乙○○證稱：「我於89、6月底至丙○○住處（南市○○街225
      巷5號8F之12 ），以六千元向丙○○購買安非他命乙包（一台錢），當時有甲○○在場得知我向她購買。」、「我只向她（丙○○）購買這次而已，我與丙○○無仇恨，與她是在金寶貝KTV 的同事」等語（參閱八十九年八月十八日十
      六時偵訊筆錄），而證人甲○○亦證稱：「是她（丙○○）販賣安非他命給我
      無誤。」、「向丙○○購買（安非他命）」、「只有89、8、9早上去丙○○住
      處（南市○○街225巷5號8樓之12 ）向丙○○以二千元購得，就僅只一次。」
      等語（分別參閱八十九年八月十五日二十二時五分及八十九年八月十五日二十
      二時三十分偵訊筆錄）。證人乙○○、甲○○對於其等如何向被告丙○○購買
      安非他命之時間、地點、價金、次數及數量等重要情節均具體陳明，且互核一
      致，而綜觀上開筆錄所載，亦無警方以言語引誘其等為虛偽陳述之情形，應認
      其等於警訊時之證詞均屬可信。
（二）於本院審理時，證人乙○○、甲○○雖均翻異前詞，證人乙○○改稱：「當時
      我們是朋友，丙○○說他要去拿安非他命回來，說他錢不夠，要我們一起出資
      ，我們只有一起出資一次，時間大約是在去年七月間，我出了五、六千元，因
      為當時並沒有明確說要出多少錢，當時出資的有三人，就是我、甲○○和丙○○。」等語，而證人甲○○則改稱：「那是我和丙○○、乙○○一起買的，我
      們只有一起買過一次，一人出六千元，三人共出一萬八千元一起買，大約是在
      去年年中買的。」等語（均參閱九十年十月三日審判筆錄）。惟若證人甲○○
      、乙○○真係與被告丙○○合資向他人購買安非他命，何以證人甲○○、乙○○於警訊時，非但不明說，反而多次堅稱係向被告丙○○購買的？實屬有疑，
      況且被告丙○○陳稱係合資購買二次，而證人乙○○、甲○○卻均證稱僅合資
      購買一次，又何以說詞不一？顯然證人甲○○、乙○○於本院審理時所證均係
      事後迴護被告丙○○之詞，故均不足採。
（三）按犯罪事實應依證據認定之，無證據不得推定其犯罪事實，刑事訴訟法第一百
      五十四條固定有明文。惟該法條中所稱之「證據」，不以證物為限，亦包括證
      人在內。既然被告丙○○不否認曾交付安非他命予證人乙○○、甲○○，而證
      人乙○○、甲○○於警訊時均證實其等曾向被告丙○○購買安非他命，則該二
      位證人於警訊時之證詞均足以作為認定被告丙○○確有販賣安非他命之證據，
      至於是否另有證物，則在所不問。
三、綜上所述，被告丙○○所辯，無非卸責之詞，應不足採，其犯行應予認定。
四、按安非他命係屬毒品危害防制條例第二條第二項第一款之第二級毒品，被告丙○○竟販賣之，核其所為，係犯毒品危害防制條例第四條第二項販賣第二級毒品罪
    。又其持有安非他命後進而販賣，其持有之低度行為已為販賣之高度行為所吸收
    ，故不另論罪。又其先後二次販賣安非他命之行為，時間緊接，犯罪構成要件相
    同，顯係基於概括之犯意反覆為之，應依連續犯之規定，以一罪論，但本罪法定
    刑度為無期徒刑或七年以上有期徒刑，得併科新臺幣七百萬元以下罰金，而依刑
    法第六十五條第一項之規定，無期徒刑部分不得加重，故僅就有期徒刑及併科罰
    金之部分加重其刑。又其曾犯麻醉藥品管理條例罪，經法院判處有期徒刑四月，
    於八十六年四月一日執行完畢，有其前科紀錄一份可參，其於受有期徒刑之執行
    完畢後，五年以內再犯本件有期徒刑以上之罪，為累犯，但僅就有期徒刑及併罰
    金部分加重其刑，已詳如述。又依刑法第七十條之規定，有二種以上刑之加重者
    ，遞加之。爰審酌被告丙○○犯罪之動機、目的、手段及販賣毒品，殘他人身心
    健康至鉅，並嚴重危害社會秩序，犯罪後猶否認犯行，毫無悔意等一切情狀，量
    處如主文所示之刑。又扣案之安非他命一包（毛重一‧七公克），因安非他命與
    包裝已密不可分而均視為查獲之毒品，不問屬於犯人與否，均應依毒品危害防制
    條例第十八條第一項前段之規定宣告沒收銷燬之。又被告丙○○販賣安非他命所
    得之財物八千元，亦應依毒品危害防制條例第十九條第一項之規定沒收之，如全
    部或一部不能沒收時，應以財產抵償之。至吸食器一組及吸管四支均非違禁物，
    亦供販賣安非他命所用或所得之物，故均不另宣告沒收。
據上論斷，應依刑事訴訟法第二百九十九條第一項前段，毒品危害防制條例第四條第
二項、第十八條第一項前段、第十九條第一項，刑法第十一條前段、第五十六條、第
四十七條，判決如主文。
中      華      民      國    九十    年      十      月      十七      日
                                  臺灣臺南地方法院刑事第三庭
                                      法  官  彭  振  湘
右正本證明與原本無異。
如不服本判決，應於判決送達後十日內，向本院提出上訴狀（須附繕本）。
                                      書記官  汪  姿  秀
中      華      民      國    九十    年      十      月      十七      日
附錄本案論罪科刑法條全文：
毒品危害防制條例第四條第二項：
製造、運輸、販賣第二級毒品者，處無期徒刑或七年以上有期徒刑，得併科新台幣七
百萬元以下罰金。


司法院資訊處製作；財團法人民間司法改革基金會備份。
